

JONATHAN POVEDA

DESARROLLADOR DE SOFTWARE

MI RESUMEN

¡Hola!, soy un apasionado por el desarrollo de software, estoy en mi último año de Ingeniería de Sistemas. Soy desarrollador de aplicaciones móviles con experiencia en la creación de aplicaciones nativas Android y iOS; aplicaciones Flutter Android, iOS y Web; aplicaciones React Native Android y iOS, y librerías Flutter con implementación de código nativo de plataformas Android y iOS. Además, tengo experiencia en la creación de servicios API Rest con Go.

CONTACTO



300 234 7425



jhodavid007@gmail.com



Barranquilla, Colombia

IDIOMAS

- Español (C2)
- Ingles (B2)

CUENTAS

- https://github.com/Jhodavid
- https://www.linkedin.com/in/johcode/

EXPERIENCIA LABORAL

Ludycom S.A.S.

Application Developer

Diciembre 2022 - Actualmente

Identificación de actividades y requerimientos para el desarrollo de una solución; diseñar, desarrollar y mantener soluciones de software y tecnología; liderar equipos de trabajo.

Ludycom S.A.S.

Junior Application Developer

Enero 2022 - Noviembre 2022

Diseñar, desarrollar y mantener soluciones de software y tecnología; investigación, desarrollo y presentación de Spikes.

Ludycom S.A.S.

Seedbed Developer

Octubre 2021 - Diciembre 2021

Desarrollar planes de capacitación y entrega de productos de software; desarrollar y mantener soluciones de software y tecnología.

EDUCACIÓN

UNIVERSIDAD SIMÓN BOLÍVAR

INGENIERO DE SISTEMAS Enero 2019 - Actualmente

INSTITUTO CENTRO DE SISTEMAS S.A.S.

TECNICO EN ENSAMBLE Y MANTENIMIENTO DE EQUIPOS DE COMPUTO Enero 2018 - Diciembre 2018

CONOCIMIENTOS





















